【裁判字號】    92,訴,796
【裁判日期】    920729
【裁判案由】    公共危險等
【裁判全文】
臺灣桃園地方法院刑事判決                          九十二年度訴字第七九六號
    公  訴  人  臺灣桃園地方法院檢察署檢察官
    被      告  乙○○
右列被告因公共危險等案件，經檢察官提起公訴（九十二年度偵字第九一八七號），
本院判決如左︰
    主  文
乙○○損壞他人之窗戶玻璃，足以生損害於他人，累犯，處有期徒刑參月；又放火燒
燬他人之汽車，致生公共危險，累犯，處有期徒刑參年，扣案之打火機壹個沒收。應
執行有期徒刑參年貳月，扣案之打火機壹個沒收。
被訴傷害部分公訴不受理。
    事  實
一、乙○○有妨害自由、妨害公務、違反動產擔保交易法、竊盜等前科，前因竊盜案
    件，經本院於民國九十年六月五日判處有期徒刑七月，於同年七月九日確定，甫
    於九十年十二月四日執行完畢，竟不知悔改，因先前租用甲○○管理設於桃園縣
    平鎮市○○路○○段一四八號「生龍門旅社」期間與甲○○所雇用之印尼看護工
    有感情、財務糾紛，由甲○○調停心，生不滿及懷疑遭甲○○教唆他人毆打，竟
    基於毀損之犯意，於九十二年五月二十一日下午二十時三十分許，至「生龍門旅
    社」門口持甲○○放在門外之拖把，用拖把柄砸破「生龍門旅社」左右兩側之窗
    戶玻璃，足以生損害於甲○○。詎乙○○於毀損上開窗戶玻璃後，仍然心有未甘
    ，復於翌日即九十二年五月二十二日凌晨四時許，再度至「生龍門旅社」前叫囂
    ，甲○○拒不開門，乙○○遂持其所有之打火機一個點燃報紙後，丟入停放在「
    生龍門旅社」旁空地甲○○所有之ＲＬ─６７９號自小貨車，放火燒燬前開甲○
    ○之自小貨車，甲○○之上開自小貨車因此著火，經消防隊前來始撲滅，致生公
    共危險，嗣經循線於九十二年五月二十三日三時三十分許在桃園縣龍潭鄉○○路
    四號前查獲，並扣得其所有供放火所用之打火機一個。
二、案經甲○○訴由桃園縣警察局平鎮分局報請台灣桃園地方法院檢察署檢察官偵查
    起訴。
    理  由
甲、有罪部分：
一、訊據被告乙○○對於毀損部分之犯行坦承不諱，然矢口否認有放火燒燬甲○○自
    小貨車之犯行，辯稱：僅有砸毀甲○○自小貨車之玻璃，絕無放火，扣案之打火
    機係點煙所用云云。惟查：
    (一)關於毀損部分，業據告訴人甲○○於警偵訊及本院審理中指述歷歷，且有遭被
      告毀損之窗戶玻璃相片二紙在卷可稽，足認被告此部分之自白與事實相符，而
      堪採信。
    (二)關於放火罪部分：
      1.被告乙○○於警訊中經承辦員警訊問是否於二十二日凌晨四時將甲○○停放
        在中豐路上林段一四八號空地旁之ＲＬ─６７９號小貨車燒燬，被告供稱：
        是伊用打火機點著報紙而後丟進去該車讓其燃燒，且在縱火燒車前有用路邊
        鐵條打破車窗玻璃等語。此與被害人甲○○於警偵訊及本院審理中指稱：被
        告在九二年五月二十一日前二天左右，自己自動搬出去，被告又回到旅社來
        ，在門口叫囂，藉口說要回來拿東西，實際上已經沒有什麼東西，好像是要
        跟那個看護工要錢，伊不讓他進來，就把門關起來，被告生氣就砸店門（窗
        ）的玻璃，玻璃砸壞後，伊等為了安全就不敢開門，凌晨二點半還聽到被告
        在外面叫看護工安妮的名字，過沒多久就聽到在砸車子玻璃的聲音‧‧‧‧
        伊老婆有聽到砸東西的聲音，叫伊起來看，為了安全起見不敢起來，待過十
        分鐘左右伊起來時從一樓的窗戶往外看，看到車子已經燒起來了，且火很大
        ，伊不敢開，就趕快報警，警察來時，伊等就開門滅火等語相符。
      2.證人即到場處理火燒車事件之員警鍾昭宗於本院九十二年六月二十六日訊問
        中到庭證稱：五月二十二日凌晨值凌晨四點到六點的巡邏，約在四點左右，
        勤務中心一一○通知中豐路上林段生龍門旅社旁有火警，要伊等先到現場處
        理，伊等到場後，看到一輛貨車燒起來，立刻通知派出所及消防隊，詢問何
        人報案，甲○○說是他報案的，先以滅火器滅火，但是無法滅火，直到消防
        隊來即約（凌晨）四點半才撲滅，消防隊就封鎖現場鑑識，伊等就立即拍照
        存證，詢問甲○○為何著火，李答稱不知但說他太太說在發生火警前有聽到
        乙○○在敲他旅社的大門聲音，但是她不敢開門，沒多久，火就燒起來，‧
        ‧‧‧因為當時ＳＡＲＳ正流行，甲○○又發燒所以直到五月二十三日凌晨
        零點當時我備差，且找到乙○○的口卡照片，就找甲○○來製作筆錄，甲○
        ○說沒有親眼看到誰放火，但是懷疑乙○○涉嫌，而且火燒車是接續玻璃被
        砸破後發生，所以伊做完甲○○筆錄後，約凌晨二點多，同事陳玉淋在信義
        街四號前發現乙○○，就把乙○○帶回來，調出伊和林中川所製作的筆錄瞭
        解甲○○被害情形，再對乙○○製作偵訊筆錄（因伊製作甲○○筆錄後，陳
        玉淋很激憤，所以他就出去巡邏要去找乙○○，沒想到被他找到，所以接著
        在五月二十三日凌晨四點對乙○○製作筆錄）。陳玉淋有問乙○○毀損玻璃
        部分，乙○○有坦承，至於縱火部分，被告是說就是用報紙以陳玉淋在他車
        上搜到的打火機點燃，就走了。被告跟陳玉淋說他有在生龍門旅社被傷害受
        委屈，所以被告好像要燒車洩憤‧‧‧‧而被告乙○○在二點多被告就被帶
        回派出所，因為當時被告在睡覺且有些許酒味，直到四點多被告清醒且情緒
        穩定了才製作筆錄。因為找到被告時，他在車上睡覺且有一點酒味，所以就
        讓他清醒一下，四點再製作筆錄等語。可見被告係在自由意識下為陳述，且
        被告就警訊筆錄中有更改與騎縫處均蓋指印，在筆錄末且簽名捺印，被告辯
        稱信任警察不看筆錄云云，要無可採。且若非被告自行供出縱火之方式，員
        警如何憑空想像杜撰被告縱火之方式，且被告所稱之縱火方式與鑑定結果相
        符（詳下3.述），其在警訊中之自白應堪採信。
      3.ＲＬ─６７９號小貨車遭燒燬後，經桃園縣政府消防局就火災發生原因調查
        結果，認為起獲處是在ＲＬ─６７９號小貨車之駕駛室處，依現場勘查與清
        理起火處，應排除危險物品自燃引火、電器因素引火、車輛機械因素引火等
        可能性，起火原因不排除人為因素（使用明火）引火之可能性，此有平鎮分
        局檢送本院之九十二年六月三日桃園縣政府消防局火災原因調查報告書一份
        在卷可稽。依照桃園縣政府消防局鑑定結果，亦認使用明火引火之可能性較
        大，而被告在警訊中供稱用打火機點燃報紙之方式即為人為使用明火引火之
        引燃方式。被告在警訊中之自白與桃園縣政府消防局鑑定結果一致。
      4.雖告訴人甲○○供稱未親眼見到被告縱火燒車，惟被告在警偵訊及本院審理
        中就其在九十二年五月二十一日晚上八時三十分許砸毀「生龍門旅社」窗戶
        玻璃後，於翌日即九十二年五月二十二日凌晨三、四時再度到「生龍門旅社
        」門口叫囂且砸破ＲＬ─６７９號小貨車之車窗玻璃等情並不否認，而ＲＬ
        ─６７９號小貨車車窗玻璃遭砸破與起火燃燒相隔不過十分鐘左右，此據告
        訴人甲○○指述歷歷，且經證人NGUYEN THI KIM HONG九十二年五月二十九
        日亦稱確實親眼見被告砸窗戶玻璃與車子，以當時夜深人靜，相關時空如此
        接近，且被告與告訴人甲○○有嫌隙在先，其砸車玻璃後進而縱火，應屬事
        實。被告辯稱僅有砸車窗玻璃云云，顯係避重就輕之詞，而無可採。
      此外，尚有被告所有之打火機一個扣案可證，而被告縱火後，被害人甲○○以
      滅火器滅火無法撲滅，待消防車抵達後始行撲滅，顯然已致生公共危險無誤，
      從而，本件事證明確，被告犯行堪以認定。
二、核被告乙○○所為，係犯刑法第三百五十四條之毀損罪、第一百七十五條第一項
    之放火燒燬住宅以外之他人之物罪。被告前因竊盜案件，經本院於九十年六月五
    日判處有期徒刑七月，於同年七月九日確定，甫於九十年十二月四日執行完畢，
    此有台灣高等法院被告全國前案紀錄表在卷可稽，其於五年內再犯本件有期徒刑
    以上之罪，均為累犯，應依法加重其刑。又被告所犯上開二罪，犯意個別，行為
    不同，應予分論併罰。爰審酌被告之有多項前科，素行不良，僅因個人之懷疑即
    下手報復他人，毀損後仍不甘心竟然起意放火，危害社會公安甚鉅，且在本院審
    理中不僅不思賠償被害人損害，竟然一再騷擾被害人甲○○，並且在深更半夜打
    電話向一一○謊報被害人甲○○之生龍門旅社發生強盜殺人事件，此有報案資料
    在卷可稽，以此方式惡意干擾甲○○之生活，其犯後態度惡劣，顯見毫無悔改之
    意，並審酌被害人所受之損害等一切情狀，量處如主文所示之刑，並定應執行刑
    。
三、扣案之打火機一個為被告所有供放火燒燬被害人自小貨車之物，業據被告於警訊
    中供明，應依刑法第三十八條第一項第二款規定諭知沒收。
乙、不受理部分：
一、公訴意旨略以：被告基於傷害犯意於九十二年五月二十一日下午二十時三十分許
    毆打甲○○，致甲○○受有下牙齒鬆動、右眼眶浮腫等傷害，因認被告犯刑法第
    二百七十七條第一項之傷害罪嫌云云。
二、按告訴乃論之罪，未經告訴者，應諭知不受理判決，刑事訴訟法第三百零三條第
    三款訂有明文。查公訴人認被告犯刑法第二百七十七條第一項傷害罪，依同法第
    二百八十七條前段規定須告訴乃論。惟本件告訴人甲○○於警訊及偵查中固就毀
    損部分提出告訴，就傷害部分於檢察官九十二年五月二十九日訊問中問及：「哪
    天有無受傷？」，甲○○答稱：「有，那天有打傷我，他五月二十一日晚上有打
    傷我。」，並未言及提出傷害告訴，至於九十二年五月二十九日檢察官偵查中雖
    問及：「還是要繼續告？」，甲○○答稱：「對」，然所謂「繼續告」必須有合
    法告訴為前提，甲○○就傷害部分既未曾提出告訴，即無所謂「繼續告」之問題
    ，從而，被害人甲○○就傷害部分尚未合法告訴，自應諭知不受理判決。
丙、至於被告於本案發生後之審理中向一一○勤務中心謊報被害人甲○○之「生龍門
    旅社」發生強盜殺人案所涉之之誣告罪嫌，應由檢察官依法偵處。
據上論斷，應依刑事訴訟法第二百九十九條第一項前段、第三百零三條第三款，刑法
第一百七十五條第一項、第三百五十四條、第四十七條、第五十一條
    第五款、第三十八條第一項第二款，罰金罰鍰提高標準條例第一條前段，判決如
    主文。
本案經檢察官吳廣莉到庭執行職務。
中      華      民      國      九十二      年    七    月    二十九    日
                                  臺灣桃園地方法院刑事第五庭
                                      法  官    林  孟  宜
右正本證明與原本無異。
如不服本判決，應於判決送達後十日內向本院提出上訴狀( 應附繕本 )，上訴於
臺灣高等法院。
                                      書記官    陳  淑  瓊
中      華      民      國      九十二      年    八    月    二十九    日
附論罪科刑依據之法條：
中華民國刑法第一百七十五條
 (放火燒燬住宅等以外之物罪)
放火燒燬前二條以外之他人所有物，致生公共危險者，處一年以上七年以
下有期徒刑。
放火燒燬前二條以外之自己所有物，致生公共危險者，處三年以下有期徒
刑。
失火燒燬前二條以外之物，致生公共危險者，處拘役或三百元以下罰金。
中華民國刑法第三百五十四條
毀棄、損壞前二條以外之他人之物或致令不堪用，足以生損害於公眾或他
人者，處二年以下有期徒刑、拘役或五百元以下罰金。


司法院資訊處製作；財團法人民間司法改革基金會備份。
